# 请教陈老师，附注模板

提问人：心海拂清风 时间：2016-12-23 15:47:18
1 、证监会之前信息披露准则，请问证监会是否出了相关模板，贵所是否有附注模板更新，求分享，谢谢？ 2 、瑞华研究2010-2016是否涵盖之前的计学撮要的内容，谢谢。

回答人：chenyiwei
1 、上市公司财务报表附注的模板主要依据《公开发行证券的公司信息披露编报规则第 15 号——财务报告的一般规定》和交易所相关填报系统中的模板来制定（目前的最新版为 2014 年版）。本次年报、半年报和季报准则修订不涉及财务报表附注问题。 2 、是。

提问人：FiloV 时间：2016-12-24 23:51:10
请教陈版，您第一点中提到的交易所模版在哪里可以下载到吗？

回答人：chenyiwei
要查交易所发布的年报工作备忘录。可请你的上市公司客户到交易所网站“上市公司专区”中下载。